Inventaris van het archief van H.W.S. van Hooff sr. [levensjaren 1875-1948], 1903-1948
Nationaal Archief, Den Haag
Collectie 380 H.W.S. van Hooff
Hooff sr., van
1903-1948
C24541
0.90 meter; 44 inventarisnummers.
Normale geschreven, getypte en gedrukte documenten, geen bijzondere handschriften.
Nationaal Archief, Den Haag
Hooff, Henri Wilhelm Stefaan van
Het archief van H.W.S. van Hooff sr. bestaat uit stukken betreffende de administratie cultures in het algemeen, en de theecultuur in het bijzonder. Er zijn stukken aanwezig in het archief aangaande cultuurmaatschappij Tjiboengoer, evenals overige stukken m.b.t. andere cultuurmaatschappijen in Nederlands-Indië.
Archiefvorming
Geschiedenis van het archiefbeheer
De verwerving van het archief
Het archief is door schenking verworven.
2.21
Aanwijzingen voor de gebruiker
Openbaarheidsbeperkingen
Volledig openbaar.
Materiële beperkingen
Aanvraaginstructie
Openbare archiefstukken kunnen online worden aangevraagd en gereserveerd. U kunt dit ook via de terminals in de studiezaal van het Nationaal Archief doen. Om te kunnen reserveren dient u de volgende stappen te volgen:
U maakt een profiel aan op www.gahetna.nl, en logt vervolgens in
Via de archiefinventaris (alleen de beschrijvingen met rode nummers) selecteert u het gewenste archiefstuk door op de knop 'Reserveren' te klikken
In het volgende scherm geeft u aan op welke dag u het archiefstuk wilt inzien
Indien u zich bevindt in de studiezaal en een tafelnummer heeft ontvangen kunt u dit nummer vermelden. Als u geen tafelnummer heeft kunt u tafelnummer 777 laten staan
Vervolgens bevestigt u uw reservering door deze te versturen.
Verwant materiaal
Beschikbaarheid van kopieën
Beschrijving van de series en archiefbestanddelen
- ARCHIEFBESCHEIDEN., A.
  - Stukken betreffende de administratie van de cultures in het algemeen., I.
    - Briefwisseling met J.C. van Son, 1910-1912; H.E. Taylor Weber, 11 maart 1925; firma Welleskens, Krause & Co., 7 februari 1927; NN., 1948., 1910-1948.; 1
    - Briefwisseling met de directeur van de firma H.G.Th. Crone in Amsterdam., 1912-1945.; 2
    - Briefwisseling in het Maleis, Javaans of Soendanees met relaties in Nederlandsch-Indi., 1921-1926.; 3
    - Stukken betreffende artikelen, lezingen en voordrachten over vindingen op het gebied van theecultuur., 1922-1924.; 4
    - Stukken betreffende proeven en instructies met betrekking tot de teelt van hevea-rubber., 1926 en z.j.; 5
    - Ingekomen brieven en rapporten van P. van Manen, administrateur van de Plantation Pleiku Quinon-Annam, eigendom van de Socit des Ths in Frans Indo-China., 1926-1932.; 6
    - Exemplaren van het Algemeen Landbouwweekblad voor Nederlandsch-Indi en het tijdschrift De Bergcultures, houdende artikelen van Van Hooff over de theecultuur en documentatie over de vlieg Heliopeltes., 1927-1936.; 7
    - Ingekomen factuur voor de meting van een perceel, met kaartje van het gemeten land., Z.j.; 8
  - Stukken betreffende de cultuurmaatschappij Tjiboengoer., II.
    - Statuten van de n. v. "Cultuurmaatschappij Tjiboengoer"., 1904.; 9
    - Grafieken van de opbrengst van het land Tjiboengoer en zijn theetuinen., 1905-1927.; 10
    - Stukken betreffende schade, aangebracht aan de cultures door droogte,en de teelt van albizzia., 1914 en z.j.; 11
    - Indische jaarverslagen, begrotingen en verantwoordingen van oogststaten over de jaren 1918-1938., 12
    - Stukken betreffende zijn vindingen op het gebied van de bestrijding van de Heliopeltes-vlieg., 1918-1937.; 13
    - Statistische opgaven van de rentabiliteit van Tjiboengoer., 1919. Met inhoudsopgave, samengesteld door H.W.S. van Hooff jr.; 14
    - Losse foto's van Tjiboengoer: de thee-aanplant en het bezoek van de directie van H.G.Th. Crone aan de onderneming., 1923, 1931 en z.j.; 15
    - "Tjiboengoer 1924", foto-album van de theevelden, samengesteld door de fotograaf G.F.J. Bley wegens het twintigjarig bestaan van de onderneming., 16
    - Album, houdende foto's van de onderneming, de theevelden, de fabriek, en de omgeving van het land., 1922-1928 en z.j. (gedeeltelijk na 1945).; 17
    - Kasverantwoordingen en produktiestaten., 1926-1927.; 18
    - Exploitatie-overzicht over de jaren 1919-1928., 19
    - Reclame-affiches van de thee-onderneming., Z.j.; 20
  - Stukken betreffende andere cultuurmaatschappijen., III.
    - Brievenboek van Van Hooff, administrateur van de cultuurmaatschappij Parakan-Salak., 1916-1927.; 21
    - Brievenboek van Van Hooff, administrateur van de cultuurmaatschappij Tjiborenno., 1917-1924.; 22
    - Prospectus van de Naamloze Vennootschap Assam Thee Onderneming "Gedeh" in Batavia., 1920.; 23
    - Stukken betreffende zijn werkzaamheden als administrateur van de Landbouw Maatschappij "Melattie"., 1921-1927.; 24-27
      - Akte, houdende zijn aanstelling door de firma H.G.Th. Crone ten overstaan van Adrianus Marinus Vroom, notaris in Amsterdam. 6 juni 1921., 24
      - Rapporten van zijn bezoeken aan de cultuurondernemingen Parakan-Salak, Tjisalah (Melattie) en Ganessa (Soedjata). 1921., 25
      - Brievenboeken. 1921-1927., 26-27
        - 1921-1923, 26
        - 1926-1927, 27
    - Kasboek van "uitgaven over Wangoenredja"., 1921-1922.; 28
    - Stukken betreffende de rubberonderneming "Mataram"., 1923-1924.; 29
- TER DOCUMENTATIE VERZAMELDE STUKKEN., B.
  - Betreffende theecultuur., I.
    - "Verslag eener reis naar de Thee-districten van Britsch-Indi en Ceylon, ondernomen door de heeren H.J.Th. Netscher en A.A. Holle, in opdracht van de Cultuurmaatschappij Parakan-Salak". Gedrukt, met foto's. Batavia, 1903.; 30
      Het rapport verscheen niet in de handel.
    - "The pests and blights of the tea plant", verhandeling van Sir George Watt en Harold W. Mann. Gedrukt. Calcutta, 1903.; 31
    - Circulaires van het Thee-etablissement in Amsterdam, houdende statistische opgaven van de theeproductie in Nederlandsch-Indi. Gedrukt., 1917-1932.; 32
    - Band, houdende exemplaren van "De Thee, korte aanteekeningen van het Algemeen Proefstation voor Thee", met brochures over de Heliopeltes-vlieg en ziekten van de hevearubberplant., 1914-1926.; 33
    - "Memorieboek van pakhuismeesteren van de thee te Amsterdam, l8l8-1918, en de Nederlandsche theehandel in den loop der tijden". Gedrukt. Amsterdam, 34
    - Stukken betreffende het internationale theecongres in Bandoeng., 1924.; 35-37
      - Handelingen van het theecongres., 35
      - "Gedenkboek der Nederlandsch-Indische Theecultuur. 1824-1924"., 36
      - "De Indische Post, Weekblad gewijd aan de belangen van Nederlandsch-Indi", speciaal theenummer, met circulaire van de Vereeniging "Thee-Expert-Bureau", houdende de tekst van de door dit bureau georganiseerde lezing., 37
    - "Java and Sumatra", reisgids van de Tea and Coffee Trade Journal Co., 1926.; 38
  - Overige stukken., II.
    - Stafkaarten van delen in de Preanger Regentschappen., 1907 en z.j.; 39
    - Reiskaart van het.district Preanger Regentschappen, met toelichting. Gedrukt., 1911.; 40
    - Foto's van de "bamboebrug op Wanjoeringa., 1926.; 41
    - "Gedenkboek H.G.Th. Crone", uitgegeven ter gelegenheid van het 150-jarig bestaan van de firma., 2 juni 1940.; 42
    - Exemplaren van het tijdschrift Oost en West, officieel orgaan der Koninklijke Vereeniging "Oost en West", met ingekomen pamflet van het comit Handhaving Rijkseenheid en van de Indonesische Vereniging Perhimpoean Indonesia., 1945-1948.; 43
    - Kaarten van het district Preanger of gedeelten daarvan., Z.j.; 44